CYRIL ICHTI

PHP/JavaScript Développeur - Formateur Référent

06.58.66.55.14

cyril@seeren.fr

www.seeren.fr

Lyon



PROFIL

Formateur référent du Master 2 Concepteur Développeur d'Applications je partage l'expérience accumulée en pratiquant la veille technologique.

Intéressé par Javascript, le WebGL, l'Hybride, PHP, Python, Java et Android je m'appuie sur un recul conceptuel pour pratiquer l'empirisme et développer ma cross-fonctionnalité.

COMPÉTENCES

JavaScript

Angular	Node.js	WebGL	Cordova
PHP			
Symfony	Zend P	SR	
Scrum			
Git Docker Jira Travis CI			
UML			
Enterprise Architect			
UX			
Material Design Components Adobe			

LIENS



Fnac

fnac.com/e360580/SEEREN



GitHub

github.com/seeren



Google Play

store/apps/developer?id=Seeren



Linkedin

linkedin.com/in/cyril-ichti

EXPÉRIENCES

2017-2019 | M2I - Formateur Référent CDA Master 2

Animation de modules de formation, ingénierie pédagogique, suivi des candidats, évaluations, publication de supports et coordination des consultants.

2011-2019 | Seeren - Ingénieur PHP/JavaScript

Fondateur de Seeren, développement d'applications, web pénétration testeur, profilage et audit de performance.

2010-2011 | LGCI - Développeur Web

Développement de sites web, création et intégration de templates, print design et animation de formations web.

2006-2010 | Freelance - Formateur

Animation de formations web, production et conception assistée par ordinateur, intégrateur web pendant mes études.

CERTIFICATIONS

2018 | PSM1 - Scrum Master Professional



scrum.org/user/421856

2016 | ZCPE - Zend Certified PHP Engineer



zend.com/en/yellow-pages/ZEND028549

FORMATIONS

2008-2011 | E.N.S. d'Architecture

Études en Architecture, mathématiques, géometrie et dessin.

2006-2008 | E.S. des Métiers Artistiques

Designer de mobilier, d'espace et scénographie.

2005-2006 | Université Paul Valery

Sciences de l'homme, anthropologie et ethnologie.